臺灣臺北地方法院交通事件裁定　　　 100年度交聲字第1465號
原處分機關　臺北市交通事件裁決所
異　議　人
即受處分人　陳常伾
上列異議人即受處分人因違反道路交通管理處罰條例事件，對於
臺北市交通事件裁決所中華民國100年6月13日所為之處分（原處
分案號：北市裁罰字第裁22-AI0000000號），聲明異議，本院裁
定如下：
    主  文
異議駁回。
    理  由
一、按汽車駕駛人，行車速度，超過規定之最高時速，或低於規
    定之最低時速，除有第43條第1項第2款情形外，處新臺幣（
    下同）1,200元以上2,400元以下罰鍰，汽車駕駛人有前開情
    形者，除依原條款處罰緩外，並記違規點數1點，道路交通
    管理處罰條例第40條、第63條第1項第1款分別定有明文。
二、原處分意旨略以：異議人即受處分人陳常伾（下稱受處分人
    ）於民國100年4月7日下午4時13分許，駕駛車牌號碼545-CF
    號營業一般小客車，行經最高速限為每小時50公里之信義快
    速道路南往北象山隧道出口處時，為設置於該處之雷達測速
    儀器測得行車速度為每小時62公里，超速12公里，並予以拍
    攝採證，經臺北市政府警察局信義分局交通分隊（下稱原舉
    發機關）員警以受處分人有汽車駕駛人行車速度，超過規定
    之最高時速未滿20公里之違規行為（原舉發通知單係載：限
    速50公里，經測時速62公里，超速12公里未滿20公里），製
    單逕行舉發。嗣受處分人於應到案日期前到案提出申訴，經
    原處分機關函請原舉發機關調查結果，仍認受處分人有前開
    違規行為，原處分機關乃於100年6月13日，以受處分人違反
    道路交通管理處罰條例第40條、第63條第1項第1款（原處分
    漏引第1款）之規定裁處受處分人罰鍰1,600元，並記違規點
    數1點等語。
三、聲明異議意旨略以：信義快速道路裝設照相器材已經很多年
    ，是否已經老舊、年久失修。又號稱是快速道路，還把車速
    限制在50公里，這跟平面道路有什麼兩樣云云。
四、經查：
  (一)本件受處分人對於在前開時間駕駛車輛行經信義快速道路南
    往北象山隧道出口處乙節，並不爭執，有受處分人聲明異議
    狀、違規查詢報表、原舉發通知單、原處分裁決書及採證照
    片1張附卷可稽（見本院卷第3頁至第8頁、第18頁）則此部
    分事實，堪可認定。
  (二)受處分人雖認本件雷達測速儀器有老舊、年久失修之疑慮，
    惟經本院仔細審視上開採證照片，其上受處分人所有之車牌
    號碼545-CF號營業一般小客車之影像清晰可見，除車牌號碼
    可明確辨識外，照片上方並有顯示車速（62km/h）、時間（
    16 ：13：35）、日期（07.04.11）、主機器號（60251）、
    地點（信義快象山隧道往北）與速限（50）等員警據以逕行
    舉發之相關資訊，而本件逕行舉發採證所使用之主機器號
    60251號雷達測速儀器為照相式TRAFFIPAX廠牌之SPEEDOPHOT
    型號，業據經濟部標準檢驗局檢驗合格，檢定日期為100年3
    月18日，有效期限為101年3月31日，此有經濟部標準檢驗局
    100年3月18日JO-0000000號雷達測速儀檢定合格證書影本1
    紙附卷可參（見本院卷第13頁），況本件違規日期尚在該雷
    達測速儀之檢驗有效期限內，復無其他證據證明該機器有故
    障之虞，故本件雷達測速儀器所測得結果之準確性，應堪採
    認，受處分人所辯，並無可採。是受處分人確有原處分機關
    所認定「汽車駕駛人行車速度，超過規定之最高時速未滿20
    公里」之情形，已可認定。
  (三)又道路交通管理處罰條例第4條第2項授權行政機關，對於道
    路交通標誌、標線、號誌之指示、警告、禁制規定、樣式、
    標示方式、設置基準及設置地點等事項制定規則，以執行道
    路交通管理、維護交通秩序、確保交通安全等工作，是行政
    機關依據道路之地形情況、車行流量等因素考量所依法規劃
    之行車速度限制，係主管機關基於整體交通考量所為之縝密
    規劃，目的係為確保車輛通行之安全，汽車駕駛人即有遵守
    之義務，且關於速限之規定，係屬行政機關之權責範圍，基
    於權力分立之原則，法院所得審認之範圍僅限於確定違規事
    實之有無及法規範涵攝、適用、評價之適當與正確與否。受
    處分人雖認舉發地點路段之車速限制不當，惟此係屬主管機
    關行政行為適當與否之問題，本非司法機關所得審究之對象
    ，故受處分人自不可以其自身認為限制不當而據以主張原處
    分有違誤之處，如認該路段車速限制有檢討之必要，僅得循
    行政救濟管道向主管機關反應，並由主管機關另為適法之處
    置，而於主管機關修正前，該速限之規定仍具效力而應為所
    有汽車駕駛人遵守，應予說明。
五、綜上所述，本件受處分人之違規事實明確，原處分機關依道
    路交通管理處罰條例第40條、第63條第1項第1款（原處分漏
    引第1款）之規定裁處受處分人罰鍰1,600元，並記違規點數
    1 點，於法核無違誤。受處分人猶執前詞指摘原處分不當，
    為無理由，自應將其異議駁回。
據上論斷，應依道路交通事件處理辦法第 18 條，裁定如主文。
中    華    民    國   100    年    7     月    15    日
                              交通法庭法  官  李小芬
上正本證明與原本無異。
如不服本裁定，應於裁定送達後5日內向本院提出抗告狀。
                                      書記官  陳品潔
中    華    民    國   100    年    7     月    18    日